【裁判字號】    89,訴,316
【裁判日期】    891214
【裁判案由】    搶奪
【裁判全文】
臺灣屏東地方法院刑事判決                          八十九年度訴字第三一六號
    公  訴  人  臺灣屏東地方法院檢察署檢察官
    被      告  甲○○
右列被告因搶奪案件，經檢察官提起公訴（八十九年偵字第二七八二號），本院判決
如左：
         主  文
甲○○意圖為自己不法之所有，而搶奪他人之動產，處有期徒刑壹年。
        事  實
一、甲○○曾於民國（下同）八十八年八月十一日因懲治盜匪條例案件，經臺灣屏東
    地方法院檢察署檢察官以八十八年度偵字第八六號提起公訴，尚未判決確定（不
    構成累犯）。猶不思警惕，復意圖為自己不法之所有，於八十九年三月二十五日
    十七時許，在屏東縣長治鄉進興村下寮巷五六號丙○○住處，趁乙○○（現役軍
    人）不及防備之際，自後徒手奪取其手中之ＮＯＫＩＡ牌行動電話一支，價值約
    新台幣五千元，離去前並告知乙○○，如欲拿回手機須要現金二萬元才能贖回等
    語，嗣於同日二十二時二十分許，在上址因另案為警查獲，起出上述行動電話一
    支。
二、案經屏東縣警察局屏東分局報請臺灣屏東地方法院檢察署檢察官偵查起訴。
        理  由
一、訊據被告甲○○矢口否認有上述犯行，辯稱：伊是向乙○○借行動電話，沒有搶
    其行動電話，乙○○欠丙○○二萬元，丙○○叫伊向乙○○討債等語。經查右揭
    事實業據被害人乙○○於警訊中指訴歷歷（參見警訊卷八十九年三月二十六日乙○○筆錄第貳頁），且經證人丙○○於臺灣屏東地方法院檢察署檢察官八十九年
    度偵字第二０四一號案件中證述屬實（參見臺灣屏東地方法院檢察署八十九年度
    偵字第二０四一號卷第十頁），並經證人丙○○於本院八十九年十月十二日審理
    時到庭證稱：伊有請被告甲○○向乙○○要錢，但沒有要他（指甲○○）搶乙○○的手機，有審理筆錄附卷可稽。被告所辯係事後卸責之詞，不足採信，並有贓
    物保領結一份在卷可稽，本件事證明確，被告犯行洵堪認定。
二、核被告甲○○所為係犯刑法第三百二十五條第一項搶奪罪。爰審酌被告素行、犯
    罪之動機、目的、所用犯罪手段及被告犯罪後猶飾詞狡辯毫無悔意等一切情狀，
    量處如主文所示之刑以事懲儆。
據上論斷，應依刑事訴訟法第二百九十九條第一項前段、刑法第三百二十五條第一項
，判決如主文。
本案經檢察官鍾和憲到庭執行職務。
中      華      民      國      八十九      年      十二    月  十四    日
                                      臺灣屏東地方法院刑事第二庭
          法  官    何清富
右正本證明與原本無異。
對於本判決如有不服應於收受送達後十日內向本院提出上訴書狀上訴於台灣高等法院
高雄分院並按他造當事人之人數附具繕本。
                                           書記官   謝天祥
中     華       民       國     八十九      年      十二    月  十四    日
附錄本判決論罪所適用法條：刑法第三百二十五條第一項：
意圖為自己或第三人不法之所有，而搶奪他人之動產者，處六月以上五年以下有期徒
刑。


司法院資訊處製作；財團法人民間司法改革基金會備份。
